【裁判字號】    92,上易,16
【裁判日期】    920828
【裁判案由】    違反家庭暴力防治法案件
【裁判全文】
福建高等法院金門分院刑事判決                      九十二年度上易字第一六號
    上  訴  人
    即  被  告  甲○○
右上訴人因違反家庭暴力防治法案件，不服福建金門地方法院九十二年度易字第二九
號，中華民國九十二年四月二十九日第一審判決（起訴案號：福建金門地方法院檢察
署九十二年度偵字第一四三號），提起上訴，本院判決如左：
    主  文
上訴駁回。
    事實及理由
一、本案經本院審理結果，認第一審以上訴人即被告甲○○犯家庭暴力防治法第五十
    條第一、二、四款之違反保護令罪及刑法第三百零五條之恐嚇罪，其以一行為同
    時觸犯前述數項罪名，為想像競合犯，依刑法第五十五條之規定，應從重以違反
    保護令罪處斷，判處有期徒刑五月，並諭知易科罰金折算之標準為以三百元折算
    一日，認事用法及量刑均無不當，應予維持，除引用第一審判決書記載之事實、
    證據及理由（詳如附件）外，並補充記載如次。
二、被告甲○○上訴意旨略以：福建金門地方法院九十一年家護字第十九號通常保護
    令伊並未收到，伊母親不識字，並未將保護令交給伊，九十二年三月十四日伊前
    往金門縣金城鎮○○路○段二十七號，係要拿菜回去煮給小孩吃，並非故意違反
    保護令，伊亦未恐嚇被害人魏婉芳云云。惟查，被告甲○○確有右揭違反保護令
    及恐嚇之犯罪事實，迭據被害人魏婉芳於警訊時及本院調查時到庭指述綦詳，而
    福建金門地方法院九十一年家護字第十九號通常保護令業於九十二年三月十三日
    ，送達於被告甲○○之金門縣金城鎮○○路一九八號住處，由其母親陳秀鳳代收
    ，有送達證書附原審法院九十一年家護字第十九號通常保護令案卷，經本院調卷
    核閱無訛，再被告甲○○於檢察官偵查中及原審訊問時，均明確坦承有收到上開
    通常保護令等語（見偵查卷第二十七頁、原審聲請羈押卷第七頁），被告所辯並
    未收到通常保護令云云，自無足取。至於被告所另稱：九十二年三月十四日伊前
    往金門縣金城鎮○○路○段二十七號，係要拿菜回去煮給小孩吃，並非故意違反
    保護令云云，惟被告既經原審法院以通常保護令裁定應遠離被害人魏婉芳金門縣
    金城鎮○○路○段二十七號工作場所之距離至少五十公尺，其所辯係要拿菜回去
    煮給小孩吃云云，縱然屬實，亦非得以違反保護令之正當理由。況警方據報到場
    逮捕被告時，被告已離去菜攤約十公尺，卻未持有任何蔬菜，益見其所辯係要拿
    菜回去煮給小孩吃云云，與事實不合。被告甲○○所犯家庭暴力防治法第五十條
    第一、二、四款之違反保護令罪及刑法第三百零五條之恐嚇罪，事證均屬明確。
    又被告甲○○所犯刑法第三百零五條之恐嚇罪，係故意實施家庭暴力行為，為家
    庭暴力防治法第二條第二項之家庭暴力罪，併予敘明。被告甲○○上訴意旨否認
    犯罪，指摘原判決不當，為無理由，應予駁回。
據上論結，應依刑事訴訟法第三百七十三條、第三百六十八條，判決如主文。
本案經檢察官鄭富銘到庭執行職務。
中      華      民      國    九十二    年      八      月    二十八    日
                              福建高等法院金門分院刑事庭
                                  審判長法  官  陳  中  和
                                        法  官  蔡  彩  貞
                                        法  官  李  行  一
右正本證明與原本無異。
不得上訴。
中      華      民      國    九十二    年      八      月    二十九    日
                                        書記官  李  麗  鳳
附錄：本判決論罪科刑法條全文
刑法第三百零五條：
以加害生命、身體、自由、名譽、財產之事，恐嚇他人致生危害於安全者，處二年以
下有期徒刑、拘役或三百元以下罰金。
家庭暴力防治法第五十條第一、二、四款：
違反法院依第十三條、第十五條所為之下列裁定者，為本法所稱之違反保護令罪，處
三年以下有期徒刑、拘役或科或併科新台幣十萬元以下罰金︰
  一  禁止實施家庭暴力行為。
  二  禁止直接或間接騷擾、接觸、通話或其他連絡行為。
  四  遠離住居所、工作場所、學校或其他特定場所。


司法院資訊處製作；財團法人民間司法改革基金會備份。
